【裁判字號】    98,易,367
【裁判日期】    980421
【裁判案由】    竊盜
【裁判全文】
臺灣彰化地方法院刑事判決  98年度易字第367號
公  訴  人  臺灣彰化地方法院檢察署檢察官
被      告  乙○○
上列被告因竊盜案件，經檢察官提起公訴（97年度偵字第11023
號），於本院準備程序中，被告就被訴事實為有罪之陳述，本院
改依簡式審判程序審理判決如下：
    主  文
乙○○共同竊盜，累犯，處有期徒刑拾月。又攜帶兇器竊盜，累
犯，處有期徒刑捌月。應執行刑壹年肆月。
    事  實
一、乙○○前於民國94年間，因連續施用一級及二級毒品案件，
    經本院以94年訴字第564號分別判處有期徒刑1年、6月，定
    應執行刑1年4月確定。復於94年間，又因連續施用毒品案件
    ，經本院94年易字1208號判處有期徒刑4月，合併另案竊盜
    罪有期徒刑10月，定應執行刑1年1月確定，並與接續前案應
    執行刑1年4月之後執行，其經入監服刑後，於95年10月20日
    假釋出監，嗣因96年7月16日中華民國九十六年犯罪減刑條
    例施行，視為已於96年7月16日執行完畢。其後於97年間，
    犯竊盜罪，經本院97年易字第1221號判處有歧途行8月確定
    ；本院97年易字第2190號判處7月確定；本院98年易字第231
    號各判處10月、7月、9月、10月，定應執行有期徒刑2年10
    月（尚未確定）。詎其仍不知悔悟，為下列竊盜犯行：
  (一)97年10月18日凌晨5時許，與陳冠龍 (原名陳建佑，所涉竊
    盜部分另由台灣彰化地方法院檢察署檢察官偵查起訴)意圖
    為自己不法之所有，共同基於竊盜之犯意聯絡及行為分擔，
    由陳冠龍駕車搭載乙○○，行經彰化縣竹塘鄉○○街57巷73
    號旁時，見甲○○所有車牌號碼為OK-6479號廂式自用小客
    車停放在該處，陳冠龍向乙○○提議竊取該OK-6479號車輛
    ，由乙○○下車以自備鑰匙啟動該車輛並竊取之，得手後，
    乙○○即駕駛竊得該車輛尾隨陳冠龍所駕駛之車輛，陳冠龍
    引導乙○○將該竊得之車輛至位於彰化縣二林鎮萬合里萬合
    高幹93×11Y12電桿旁之西瓜園藏放，供陳冠龍使用。嗣於
    97年10月31日20時40分許，為警循線查獲，及在上述西瓜園
    內查扣OK-6479號箱式自用小客車乙輛與該車輛上之固定板
    手16支、活動板手3支、小型油壓剪1支、螺絲起子9支、剉
    刀1支、乙炔切割頭3個、乙炔鋼瓶2支等物品。
  (二)乙○○復於97年10月31日凌晨0時許，在彰化縣埤頭鄉○○
    路○段75號檳榔攤後方空地，見丙○○所有車牌號碼為1960
    -PU號自用小貨車停放在該處，即意圖為自己不法之所有，
    基於竊盜之犯意，持質地堅硬、客觀上足供兇器使用之六角
    扳手開啟該1960-PU號車門及電門鎖，得手後，即駛離現場
    ，供己作為代步工具之用。翌日中午，乙○○駕駛上開竊得
    車輛，途經雲林縣莿桐鄉○○○○○段，將拆卸該車車牌2
    面丟入該處大排水溝內，再將該1960-PU號車輛棄置於雲林
    縣莿桐鄉○○○號○路5.8公里處產業道路旁，而供上開竊車
    所用之六角扳手，則丟棄於某不詳處所。乙○○於97年10月
    31日警方查獲其竊取前項（一）之車輛後，主動向警方供出
    其竊取上開1960-PU號車輛之事實，表示願接受裁判，並於
    97年11月20日10時20分許，自動帶同員警至雲林縣莿桐鄉○
    ○○號○路5.8公里處，尋獲遭其丟棄之1960-PU號車輛，及至
    雲林縣莿桐鄉○○○○○段旁之大排水溝找尋遭其丟棄上開
    車輛車牌二面而未尋獲。
二、案經彰化縣警察局芳苑分局報告臺灣彰化地方法院檢察署檢
    察官偵查起訴。
    理  由
一、按除被告所犯為死刑、無期徒刑、最輕本刑為3 年以上有期
    徒刑之罪或高等法院管轄第1 審案件者外，於前條第1 項程
    序進行中，被告先就被訴事實為有罪之陳述時，審判長得告
    知被告簡式審判程序之旨，並聽取當事人、代理人、辯護人
    及輔佐人之意見後，裁定進行簡式審判程序；除簡式審判程
    序及簡易程序案件外，第1 審應行合議審判，刑事訴訟法第
    273 條之1 第1 項、第284 條之1 分別定有明文。本件被告
    乙○○所涉係死刑、無期徒刑、最輕本刑為3 年以上有期徒
    刑之罪或高等法院管轄第1 審案件以外之罪，並於本院行準
    備程序時就被訴事實為有罪之陳述，本院依前揭規定改行簡
    式審判程序，先予敘明。
二、上開竊盜之犯罪事實，業據被告乙○○於偵訊及本院審理時
    均坦承不諱，核與被害人李志添、丙○○於警詢中之指述及
    證人陳冠龍於警詢、偵查中證述之情節大致相符，並有彰化
    縣警察局芳苑分局扣押筆錄、彰化縣警察局芳苑分局扣押物
    品目錄表、扣押物品收據、贓物認領保管單、彰化縣警察局
    車輛協尋電腦輸入單、車籍查詢-基本資料詳細畫面、彰化
    縣警察局車輛協尋電腦輸入單、雲林縣警察局車輛尋獲電腦
    輸入單、失車紀錄及現場照片等件在卷可稽。足認被告之自
    白與事實相符。本件事證明確，被告犯行洵堪認定。
三、核被告乙○○所為前揭犯罪事實欄一、(一)之犯行，係犯刑法
    第320條第1項竊盜罪，前揭犯罪事實欄一、(二)之犯行，係犯
    刑法第321條第1項第3款之攜帶兇器竊盜罪。按刑法第321條
    第1項第3款之攜帶兇器竊盜罪，係以行為人攜帶兇器竊盜為
    其加重條件，此所謂兇器，其種類並無限制，凡客觀上足對
    人之生命、身體、安全構成威脅，具有危險性之兇器均屬之
    ，且只須行竊時攜帶此種具有危險性之兇器為已足，並不以
    攜帶之初有行兇之意圖為必要（最高法院79年臺上字第5253
    號判例意旨參照）。查被告乙○○為犯罪事實欄一、(二)所載
    之行為時，所攜帶之六角扳手乙支，為質地堅硬之金屬製品
    ，客觀上足對人之生命、身體、安全造成威脅、危險，為可
    供兇器使用之物無訛。又被告與陳冠龍共同為犯罪事實欄一
    、(一)所示犯行，彼等間有犯意之聯絡及行為之分擔，應論以
    共同正犯。被告乙○○先後二次竊盜犯行，犯意各別，行為
    互殊，應分論併罰。次按犯人在犯罪未發覺之前，向該管公
    務員告知其犯罪，而不逃避接受裁判，即與刑法第62條規定
    自首之條件相符，不以言明「自首」並「願受裁判」為必要
    ，最高法院63年度臺上字第1101號判例、88年度臺上字第
    877號判決意旨參照。查被告未經有偵查犯罪職權之公務員
    發覺其犯罪前，主動向警方坦承其前揭犯罪事實欄一、(二)所
    示之竊盜犯行，並接受裁判等情，有警詢筆錄附卷可憑，依
    刑法第62條前段規定，得減輕其刑。又被告前有如犯罪事實
    欄所示之前科紀錄，此有臺灣彰化地方法院檢察署刑案資料
    查註紀錄表及臺灣高等法院被告全國前案紀錄表各1份在卷
    可憑，其於有期徒刑執行完畢後，5年內故意再犯本件有期
    徒刑以上之罪，為累犯，應依刑法第47條第1項之規定，加
    重其刑。爰審酌被告正值青壯之年，不思依循正當途徑獲取
    所需，任意攫取他人財物，輕忽他人之財產法益，且被告前
    已有如犯罪事實欄所載之竊盜及其他不良犯行之前科紀錄，
    且不斷竊取他人財物，此有臺灣高等法院被告全國前案紀錄
    表一份可按，其素行不佳，顯有漠視法紀之情，惟其自首坦
    承犯罪，犯罪手段尚稱平和、犯後坦承犯行，態度尚佳，暨
    其行竊之次數，致生危害之程度，及其等犯罪之動機、目的
    、生活狀況、智識程度等一切情狀，各量處如主文所示之宣
    告刑及定應執行刑，以示懲儆。至於在OK-6479號箱式自用
    小客車輛上查扣之固定板手16支、活動板手3支、小型油壓
    剪1支、螺絲起子9支、剉刀1支、乙炔切割頭3個、乙炔鋼瓶
    2支等物，非被告所有或供本案犯罪所用之物，業據被告供
    承在卷；另供本案犯罪所用之六角扳手、自備鑰匙部分，被
    告於警詢時自承六角扳手已丟棄等語，且該鑰匙未扣案，亦
    難以證明是否存在，爰均不另為沒收之宣告，末此敘明。
據上論斷，應依刑事訴訟法第451條之1第4項第1款、第299條第1
項前段，刑法第320條第1項、第321條第1項第3款、第28條、第
47條第1項、第62條，判決如主文。
本案經檢察官鄭少到庭執行職務
中    華    民    國    98    年    4     月    21    日
                  刑事第六庭      法  官  張德寬
以上正本證明與原本無異。
如不服本判決，應於收受判決後10日內向本院提出上訴書狀，並
應敘述具體理由；其未敘述上訴理由者，應於上訴期間屆滿後20
日內向本院補提理由書（均須按他造當事人之人數附繕本「切勿
逕送上級法院」）。
告訴人或被害人對於判決如有不服具備理由請求檢察官上訴者，
其上訴期間之計算係以檢察官收受判決正本之日期為準。
中    華    民    國    98    年    4     月    21    日
                                  書記官  黃得翔
附錄本案論罪科刑法條全文：
中華民國刑法第320條
（普通竊盜罪、竊佔罪）
意圖為自己或第三人不法之所有，而竊取他人之動產者，為竊盜
罪，處 5 年以下有期徒刑、拘役或 5 百元以下罰金。
意圖為自己或第三人不法之利益，而竊佔他人之不動產者，依前
項之規定處斷。
前二項之未遂犯罰之。
中華民國刑法第321條
（加重竊盜罪）
犯竊盜罪而有左列情形之一者，處 6 月以上、 5 年以下有期徒
刑：
一、於夜間侵入住宅或有人居住之建築物、船艦或隱匿其內而犯
之者。
二、毀越門扇、牆垣或其他安全設備而犯之者。
三、攜帶兇器而犯之者。
四、結夥三人以上而犯之者。
五、乘火災、水災或其他災害之際而犯之者。
六、在車站或埠頭而犯之者。
前項之未遂犯罰之。


司法院資訊處製作；財團法人民間司法改革基金會備份。
